臺灣新北地方法院民事判決　　　　　　　　110年度國字第6號
原　　　告　周語婷
訴訟代理人　王瑞甫律師
被　　　告　國立華僑高級中等學校

法定代理人　鄭文洋
訴訟代理人　魏大千律師
複　代理人　吳俊芸律師
上列當事人間請求國家賠償事件，經本院於民國110 年9 月13日
言詞辯論終結，判決如下：
    主  文
原告之訴及假執行之聲請均駁回。
訴訟費用由原告負擔。
    事實及理由
一、程序事項
    原告甲○○（下稱甲○○教師）提起本件國家賠償訴訟前，
    已以書面向被告國立華僑高級中等學校（下稱華僑高中）請
    求國家賠償，且經華僑高中拒絕賠償等情，有華僑高中民國
    110 年1 月4 日橋學生字第1100000024號函可證（見本院卷
    第25至29頁）。故本件國家賠償訴訟，程序上合法。
二、甲○○教師的主張
（一）甲○○教師前於華僑高中擔任英文教師期間，遭學生家長
      檢舉其於107 年6 月間與學生在校互動時對該生有不當言
      詞與不恰當之肢體互動，致該生感到不舒服甚至心生畏懼
      ，希望校方依性別平等教育法相關規定處理。華僑高中即
      召開性別平等教育委員會（下稱性平會）決議受理（第00
      00000 號案件，下稱系爭性平案件），且於108 年1 月21
      日作成調查報告為「性騷擾不成立」之處理建議（下稱甲
      調查報告）。甲○○教師當時認為系爭性平案件已由華僑
      高中還以清白，可放心繼續在學校任教。
（二）嗣甲○○教師於108 年4 月間接獲華僑高中發函通知甲調
      查報告已作廢，系爭性平案件將重啟調查。甲○○教師甚
      為詫異，而華僑高中作廢甲調查報告之理由，顯與性別平
      等教育法第32條第3 項規定之重新調查程序要件相悖。甲
      ○○教師對此極為氣憤不服，惟華僑高中仍執意違法重啟
      調查程序。華僑高中性平會重新調查後，一度於108 年7
      月25日作成調查報告為「性騷擾成立」之處理建議（下稱
      乙調查報告），使甲○○教師之聲譽危在旦夕。甲○○教
      師就乙調查報告提出申復，華僑高中性平會再於108 年12
      月17日作成調查報告為「性騷擾不成立」處理建議（下稱
      丙調查報告）。甲○○教師於乙調查報告作成後、丙調查
      報告作成前，夜不成眠、憂思過度致身心健康受到嚴重減
      損，名譽受有嚴重損害。華僑高中所屬公務員不法侵害甲
      ○○教師之名譽權及健康權，甲○○教師依國家賠償法第
      2 條第2 項、民法第195 條第1 項之規定請求非財產上之
      損害賠償新臺幣（下同）55萬元。
（三）聲明：
    1.被告應給付原告55萬元，及自起訴狀繕本送達翌日起至清
      償日止，按週年利率百分之5 計算之利息。
    2.願供擔保請准宣告假執行。
三、華僑中學的答辯
（一）甲○○教師請求國家賠償，既以華僑高中重新調查之行政
      行為違法為據，依行政訴訟法第12條規定，宜由甲○○教
      師先向行政法院提起行政爭訟程序，以確認華僑高中之行
      政行為有無違法。
（二）系爭性平案件經主管機關即教育部國民及學前教育署（下
      稱國教署）指明尚有調查未臻完備之處，且相關論述與經
      驗法則或論理法則相違背，即難謂無調查程序之瑕疵，亦
      恐影響系爭性平案件之認事用法。華僑高中依法由性平會
      討論決議重新調查，並無違法。而系爭性平案件雖曾作出
      認定結果有利於甲○○教師之甲調查報告，然甲調查報告
      尚非終局確定，甲○○教師尚不得逕以華僑高中廢棄甲調
      查報告、重新調查，即認侵害甲○○教師的權益。華僑高
      中另組調查小組或廢棄甲調查報告，皆係依法定程序為之
      ，並無故意或過失貶抑甲○○教師之社會性評價，且甲○
      ○教師行為成立性騷擾實係依原有訪談紀錄內容予以認定
      ，蓋甲○○教師是否成立性騷擾行為，本不具確定性，僅
      係因調查小組做出之判斷非屬甲○○教師期望之結果，即
      認有侵害其名譽權，尚嫌速斷。且不確定之結果並無可能
      造成甲○○教師受有損害，甲○○教師稱受有名譽權、健
      康權損害，與華僑高中依法定程序所為之判斷，不具有因
      果關係。
（三）聲明：
    1.原告之訴駁回。
    2.如受不利判決願供擔保請准宣告免為假執行。
四、本院的判斷
（一）學校或主管機關發現調查程序有重大瑕疵或有足以影響原
      調查認定之新事實、新證據時，得要求性別平等教育委員
      會重新調查；性別平等教育委員會於接獲前條學校或主管
      機關重新調查之要求時，應另組調查小組，性別平等教育
      法第32條第2 項、第33項前段分別定有明文。甲○○教師
      主張乙調查報告之性平會重新調查程序違法等語。惟查，
      華僑高中依校園性侵害性騷擾或性霸凌防治準則第37條第
      1 項規定將甲調查報告陳報主管機關國教署後，國教署予
      以審退，具體指出甲調查報告中有論理上之瑕疵，並要求
      華僑高中「說明並確實依法做事實論述及認定」，且國教
      署諮詢輔導委員依校園性侵害性騷擾或性霸凌防治準則第
      37條第3 項提供之諮詢服務，亦稱性平會得決議另組調查
      小組等情，有國教署導108 年3 月19日性別平等教育實地
      諮詢輔會議紀錄可證（見本院卷第115 至117 頁）。足見
      主管機關國教署審視甲調查報告後，確有退回及要求華僑
      高中依法重為事實認定之舉，更清楚表示華僑高中可依性
      別平等教育法第33條前段規定另組調查小組。是華僑高中
      主張其係因國教署依性別平等教育法第32條第2 項規定要
      求重新調查，始另組調查小組而作成乙調查報告等語，應
      屬可採。至教育部110 年7 月13日臺教授國字第11000749
      68號函雖稱主管機關未請華僑高中作廢甲調查報告，且主
      管機關認為乙調查報告程序未符規定等語（見本院卷第13
      3 、134 頁），因與前述會議記錄不符，難認可採。是甲
      ○○教師主張華僑高中所屬公務員不法重新調查侵害其健
      康權及名譽權等語，尚非有據。
（二）再者，關於甲○○教師主張其名譽權受損部分，性別教育
      平等法第22條第2 項已以保密規定平衡保障當事人之名譽
      ，且校園性侵害性騷擾或性霸凌防治準則第16條第2 項、
      第23條第5 款、第9 款、第24條第1 項、第2 項等規定更
      進一步具體化保密義務之範圍及法律效果。而甲○○教師
      並未主張或證明華僑高中所屬公務員有何違反前述保密規
      定之行為，其所稱乙調查報告造成其成為全校師生茶餘飯
      後之話題乙情，無論是否屬實，均難認係華僑高中所屬公
      務員之故意或過失行為所造成。是甲○○教師主張其名譽
      權受損部分，難認可採。
五、結論
（一）原告請求被告給付55萬元及法定遲延利息，為無理由，應
      予駁回；其假執行之聲請亦失所附麗，應併予駁回。
（二）本件事證已臻明確，兩造其餘之攻擊或防禦方法及所用之
      證據，經本院斟酌後，認為均不足以影響本判決之結果，
      爰不逐一論列。
（三）訴訟費用分擔的依據為民事訴訟法第78條。
中    華    民    國  110     年    10    月    18    日
                  民事第四庭    法  官  林琮欽                                                                                            
以上正本係照原本作成
如對本判決上訴，須於判決送達後20日內向本院提出上訴狀。如
委任律師提起上訴者，應一併繳納上訴審裁判費。 
中    華    民    國  110     年    10    月    18    日
                                書記官  陳威同